【裁判字號】    95,訴緝,27
【裁判日期】    950524
【裁判案由】    毒品危害防制條例
【裁判全文】
臺灣彰化地方法院刑事判決              95年度訴緝字第27號
公  訴  人  臺灣彰化地方法院檢察署檢察官
被      告  甲○○
上列被告因違反毒品危害防制條例案件，經檢察官提起公訴（94
年毒偵字第4580號），本院認有刑事訴訟法第273-1條第1項之情
形，而改依簡式審判程序判決如下：
    主  文
甲○○連續施用第一級毒品，累犯，處有期徒刑壹年貳月。
    事  實
一、甲○○曾於民國（下同）93年間，因竊盜案件，經本院於93
    年9月27日，以93年度彰簡字第641號判決判處有期徒刑4月
    確定，嗣於94年5月17日因縮短刑期而執行完畢；復因違反
    毒品危害防制條例，經臺灣高等法院臺中分院於94年7月11
    日，以94年度上訴字第737號判決判處有期徒刑11月、9月，
    應執行有期徒刑1年7月確定（現正執行中）。另於89年間，
    因施用毒品案件，經本院於89年8月29日，以89年度毒聲字
    第4130號裁定移送戒治處所施以強制戒治1年，嗣於90年3月
    21日經停止戒治交付保護管束，業於90年8月28日期滿未經
    撤銷視為執行完畢。詎其仍不知悔改，於前開強制戒治執行
    完畢釋放後5年內，復基於施用第一級毒品海洛因之概括犯
    意，於94年6月29日某時起至95年5月1日某時止，在彰化縣
    社頭鄉○○路旁之「員田加油站」廁所內等處，以將第一級
    毒品海洛因摻水混合後置入針筒內，再持以注射手臂之方式
    ，連續施用第一級毒品海洛因多次。嗣於94年7月5日下午4
    時40分許，在彰化縣員林鎮○○里○○路○段102巷內，為警
    執行盤查勤務時所查獲，而循線查悉上情。
二、案經彰化縣警察局員林分局報請臺灣彰化地方法院檢察署檢
    察官偵查起訴，本院認有刑事訴訟法第273-1條第1項之情形
    ，而改依簡式審判程序審理。
    理  由
一、按除被告所犯為死刑、無期徒刑、最輕本刑為3年以上有期
    徒刑之罪或高等法院管轄第一審案件者外，於刑事訴訟法第
    273條第1項程序進行中，被告先就被訴事實為有罪之陳述時
    ，審判長得告知被告簡式審判程序之旨，並聽取當事人、代
    理人、辯護人及輔佐人之意見後，裁定進行簡式審判程序；
    除簡式審判程序及簡易程序案件外，第一審應行合議審判，
    刑事訴訟法第273-1條第1項、第284-1條分別定有明文。本
    件被告甲○○所犯係死刑、無期徒刑、最輕本刑為3年以上有
    期徒刑或高等法院管轄第一審案件以外之罪，並於本院行準
    備程序時就被訴事實為有罪之陳述，本院合議庭依前揭規定
    ，經評議結果，裁定改由受命法官獨任行簡式審判程序，先
    予敘明。
二、上揭事實，業據被告迭於本院行準備程序及審理時均坦承不
    諱，且其於94年7月5日為警查獲時所採取之尿液，經送鑑驗
    結果，確呈嗎啡陽性反應，此有彰化縣警察局員林分局委託
    檢驗尿液代號與真實姓名對照認證單及詮昕科技股份有限公
    司94年8月17日報告編號00000000號濫用藥物尿液檢驗報告
    在卷可稽；再參以施用第一級毒品海洛因具有成癮性，被告
    前又已有施用毒品之犯行，有其前案紀錄可憑，且經強制戒
    治後，仍再次施用毒品，並屢為警查獲，被告顯有難以戒斷
    ，且已成癮之情事，故雖被告於為警查獲94年7月5日前3日
    以外之施用毒品犯行未經採尿鑑驗，然依前開說明，亦應認
    被告之自白確與事實相符，洵堪採信。再查，被告曾於89年
    間，因施用毒品案件，經本院於89年8月29日，以89年度毒
    聲字第4130號裁定移送戒治處所施以強制戒治1年，嗣於90
    年3月21日經停止戒治交付保護管束，業於90年8月28日期滿
    未經撤銷視為執行完畢等情，有該臺灣高等法院被告全國前
    案紀錄表及臺灣彰化地方法院檢察署刑案資料查註紀錄表在
    卷足憑，被告顯係於受強制戒治執行完畢釋放後，5年內再
    犯毒品危害防制條例第10條第1項之罪，依同條例第23條第2
    項規定，應依法論科。綜上所述，本件犯罪事證明確，被告
    前開犯行洵堪認定。
三、核被告甲○○所為，係犯毒品危害防制條例第10條第1項之施
    用第一級毒品罪。被告為施用毒品而持有第一級毒品，其持
    有之低度行為應為施用之高度行為所吸收，均不另論罪。被
    告先後多次施用第一級毒品之犯行，時間均緊接，所犯又係
    構成要件相同之罪，顯係基於概括犯意反覆為之，為連續犯
    ，應依刑法第56條規定，以一罪論，並加重其刑。復查被告
    曾於93年間，因竊盜案件，經本院於93年9月27日，以93年
    度彰簡字第641號判決判處有期徒刑4月確定，嗣於94年5月
    17日因縮短刑期而執行完畢等情，有臺灣彰化地方法院檢察
    署刑案資料查註紀錄表及臺灣高等法院被告全國前案紀錄表
    等件在卷可參，被告於受有期徒刑之執行完畢後，5年內再
    犯有期徒刑以上之罪，為累犯，應依刑法第47條規定，依法
    遞加重其刑。復查被告係自94年6月29日某時起至95年5月1
    日某時止，連續施用第一級毒品海洛因多次，而公訴人僅就
    被告於94年6月29日下午2時30分許及同年7月5日或回溯前72
    小時內之不詳時間，施用第一級毒品海洛因2次之犯行提起
    公訴，該未經起訴之部分，與檢察官已提起公訴之部分，因
    被告均係基於概括犯意而為之，分別具有連續犯之裁判上一
    罪關係，其一部起訴之效力及於全部，故本院自得併予審究
    ，併此敘明。爰審酌被告前曾有施用毒品犯行，經送強制戒
    治執行完畢釋放後，猶不知悔改，再施用毒品不輟，不僅戕
    害自身健康，更辜負國家將之視為病人，並施以長時間之處
    遇之苦心，惟其對他人權益之侵害仍屬有限，於本院行準備
    程序與審理時均已坦承犯行，暨其犯罪動機、目的、手段、
    施用之次數、期間及其智識程度、生活狀況等一切情狀，量
    處如主文所示之刑。
四、據上論斷，應依刑事訴訟法第273-1條第1項、第299條第1項
    前段，毒品危害防制條例第10條第1項，刑法第11條、第56
    條、第47條，判決如主文。
本案經檢察官林士富到庭執行職務。
中    華    民    國    95    年    5     月    24    日
                  臺灣彰化地方法院刑事第二庭
                                法  官  黃齡玉
以上正本證明與原本無異。
如不服本判決，應於判決送達後10日內，向本院提出上訴狀（ 須
附繕本 ）。
中    華    民    國    95    年    5     月    24    日
                                書記官  施嘉玫
毒品危害防制條例第10條第1項
施用第一級毒品者，處 6 月以上 5 年以下有期徒刑。


司法院資訊處製作；財團法人民間司法改革基金會備份。
